

# 联系方式

8

Born 1992 in 武汉



余杭区 赛银国际广场



13437287560



vcing@foxmail.com



@vcing github.com/vcing

### 技能专长

JavaScript

ES.Next

HTML5

CSS3

React

Node.js

Express

MongoDB

MySQL

Nginx

Linux

# 谭 毅

前端架构师/JS全栈工程师

### 工作经历

武汉佰钧成技术有限责任公司 - 阿里外包团队前端负责人&架构师 2017.10 - 至今

基于react和dva前端架构方案,主导了物业管理系统APP前端部分和门店邮局系统的前端开发工作。

推动了React以及Redux数据流等多项技术在团队内大规模使用。

游七七网络科技有限责任公司 - 技术负责人 2014.10 - 2017.10

U77技术负责人, 主导u77.com网站的所有开发工作。

基于Express重构了PHP后端,搭建了U77的后台管理系统,支付平台,游戏对接平台、论坛系统等多个项目。

### 项目经历

### 物业管理系统

React, Redux, Redux-Saga, React-Router, Ant Design, react-virtualized

推动PD和PM采用React前端开发,从原本的纯原生开发方案接手了90%的业务逻辑。

使用react-virtualized库大幅度优化了大数据列表页的性能问题。

改进了pulltorefresh.js库,成功移植进react项目,并支持了更多功能(单独开源项目计划中)。

改造了接口层,通过后端提供的接口文档自动生成可以直接传参调用的前端接口。

## 门店邮局

React, Redux, Redux-Saga, React-Router, Ant Design

作为前端架构师采用React和Dva框架(Redux,Redux-saga,React-Router)构建了门店邮局的前台首页H5页面和后台管理系统。

在项目过程中学习了Dva的源码和理念,并给Dva开源库提交了一些文档 BUG修复的PR。

成功的推进了Dva框架这套解决方案作为目前团队前端开发的主要技术。

# U77支付系统NodeJS后端

Leancloud, Node.js, Express

基于Leancloud BaaS开发的支付系统,通过restful接口给后台提供相关数据和操作。基于NoSQL搭建的数据模型,拥有独立完整的日志系统,ACL权限控制,备份系统,异常诊断,报警机制等功能。

### U77全站重构

Node.js, Express, MongoDB, Mysql, websocket, Webpack, ES next

### 前端部分:

EJS模板引擎渲染前端页面,webpack打包每个页面所需要的特定JS模块。 前端JS模块通过Babel转码全部采用ES6和部分ES7标准编写,使用SASS作为css预处理。 所有静态文件通过又拍云回源CDN加速。

### 后端部分:

使用Node.js和Express框架全面重构了U77网站的后端部分。

重构了数据模型,剔除了冗余数据和已废弃的业务逻辑。 使用MongoDB 和MySql的两台数据库分别处理不同的逻辑。 在MongoDB中加入了完整的日志系统,记录下了用户的所有操作,实时反馈到后台系统给与到产品和运营跟踪分析用户行为。

采用Leancloud的websocket实时通讯模块构建了网站的消息系统,实现了 从消息提醒到问题反馈,在线客服等多个高实时性要求的业务需求。

## 教育经历

### 武汉大学东湖分校

2010.9 - 2013.6, 电子信息工程技术, 专科

#### 自我评价

从中学时代自学编程,先后尝试过Delphi, Java, PHP, Python等多门语言。最终选择了以JS为核心,不断丰富自己的开发经验,沉淀自己的编程技术。

大学的电信专业,使我对网络架构有了清晰的认识,并基于此学习了从 HTTP协议到Nginx,Linux服务器再到后端数据库等多个构建网站服务所需 的基本技能。

毕业后U77又给我了一个更大的舞台,夯实了自己的各项基础。同时也将 JS及其生态圈中各种各样的前沿技术应用到了网站中,赋予了一个传统游 戏网站更多的活力。

在之后的工作中,也希望能够有更多的机会展示自己的才能,推动JS生态 圈的发展,去其糟粕,取其精华,在工作实践中给公司带来更大的空间。